臺灣雲林地方法院民事簡易判決
111年度虎簡字第276號
原      告  張玲禮  

訴訟代理人  張繼福  
被      告  黃坤輝  

上列當事人間請求損害賠償（交通）事件，本院於中華民國111
年11月30日言詞辯論終結，判決如下：
    主      文
被告應給付原告新臺幣420,000元。
訴訟費用新臺幣4,520元（減縮部分除外）由被告負擔。
本判決得假執行。
    事實及理由
一、訴狀送達後，原告不得將原訴變更或追加他訴，但減縮應受
    判決事項之聲明者，不在此限，民事訴訟法第255條第1項第
    3款定有明文。本件原告起訴狀第一項訴之聲明原求為判決
    ：被告應給付原告新臺幣（下同）440,050元。嗣於本院民
    國111年11月30日言詞辯論期日變更該聲明為：被告應給付
    原告420,000元。核其訴之變更為減縮應受判決事項之聲明
    ，依上開規定，應予准許。
二、原告起訴主張：被告於111年8月10日16時11分許，駕駛車牌
    號碼0000-00號自用小貨車（下稱系爭小貨車），行駛在雲
    林縣○○鎮○道○號高速公路228公里400公尺處北向內側車道時
    ，因疏未注意車前狀況，從後方追撞原告所有車牌號碼000-
    0000號自用小客車（下稱系爭小客車），致系爭小客車後車
    尾部分受損，而系爭小客車修復後，經送請中華民國事故車
    鑑定鑑價協會鑑定結果，認為系爭小客車之價值減損38萬元
    ，原告並因此支出鑑定費用4萬元，合計受有損害42萬元，
    被告就本件車禍應負全部之肇事責任，爰依侵權行為之法律
    關係，提起本件訴訟等語。並聲明：如主文第1項所示。
三、被告則以：我沒有那麼多錢可以賠償原告等語資為抗辯，並
    聲明：請求駁回原告之訴。
四、本院之判斷：
  ㈠原告主張被告於111年8月10日16時11分許，駕駛系爭小貨車
    ，行駛在國道一號高速公路228公里400公尺處北向內側車道
    時，從後方追撞其所有系爭小客車，致系爭小客車後車尾部
    分受有損害一情，已據其提出國道公路警察局道路交通事故
    初步分析研判表、國道小型車拖救服務契約三聯單等為憑，
    並經本院向內政部警察署國道公路警察局第三公路警察大隊
    調取本件車禍相關調查資料（含國道公路警察局道路交通事
    故初步分析研判表、道路交通事故現場圖、調查報告表㈠、㈡
    、談話紀錄表、當事人酒精測定紀錄表、當事人登記聯單、
    現場照片）核閱無誤，並有系爭小客車之車籍資料在卷可稽
    ，復為被告所不爭執，堪信原告上開主張之事實為真實。
  ㈡汽車在同一車道行駛時，除擬超越前車外，後車與前車之間
    應保持隨時可以煞停之距離；汽車行駛時，駕駛人應注意車
    前狀況，並隨時採取必要之安全措施，道路交通安全規則第
    94條第1項前段、第3項前段分別定有明文。本件被告駕駛系
    爭小貨車，從後方追撞系爭小客車之後車尾，其於警詢時自
    陳「我看見前車（BDW-0309）踩煞車減速至停止，我見狀也
    踩煞車減速，但煞不住碰撞前車（BDW-0309）後車尾一次」
    等語，足見被告有疏未注意車前狀況及疏未保持與前車隨時
    可以煞停之距離。而原告主張被告就本件車禍應負全部肇事
    責任，亦為被告所不爭執，是原告上開主張應屬有據。
　㈢因故意或過失，不法侵害他人之權利者，負損害賠償責任；
    汽車、機車或其他非依軌道行駛之動力車輛，在使用中加損
    害於他人者，駕駛人應賠償因此所生之損害，民法第184條
    第1項前段、第191條之2前段分別定有明文。又物被毀損時
    ，被害人得依民法第196條，或民法第213條至第215條之適
    用，選擇請求賠償，且依民法第196條請求賠償物被毀損所
    減少之價額，得以必要修復費用為估定標準，但被害人如能
    證明其物因毀損所減少之價額，超過必要之修復費用時，就
    其差額，仍得請求賠償。另民法第196條所稱賠償「其物因
    毀損所減少之價額」，指價值利益的賠償。但此價值賠償並
    非取得同等之物所必要支出的價值，而是交換價值的賠償，
    亦即出售該物所減少的價額（即物未毀損時的價額，扣減毀
    損後的價額），與民法第215條之價值賠償並非相同。
　⒈原告主張系爭小客車雖經修復，但因本件車禍事故仍受有價
    值減損38萬元一情，已據其提出中華民國事故車鑑定鑑價協
    會之BDW-0309鑑定報告1份為憑，而該鑑定機構對於車輛之
    鑑定具有專業之知識，且鑑定過程除參考原告提供之車籍及
    修車資料外，並經現場車輛確認後作出鑑定結論，認為系爭
    小客車即使經過修復完成仍為重大事故車，復為被告所不爭
    執，此部分事實自堪信為真實。是原告請求被告給付系爭小
    客車因本件車禍事故後減損之價值38萬元，即屬有據。　
　⒉原告主張其委託中華民國事故車鑑定鑑價協會鑑定系爭小客
    車之減損價值金額而支出鑑定費用4萬元一情，已據其提出
    收據1紙為證（見本案卷第25頁），該支出雖非因侵權行為
    直接所受之損害，惟若未委託專業機構鑑定，系爭小客車是
    否受有交易價格減損、受損害金額為若干，均無從認定，是
    原告上開支出，應係其實現損害賠償債權之必要費用，且係
    因被告之不法侵權行為所引起，原告此部分請求，亦屬有據
    。
五、從而，原告依侵權行為之法律關係，請求被告給付42萬元，
    為有理由，應予准許。
六、本件事證已臻明確，兩造其餘攻擊防禦方法及所舉證據，經
    審酌結果，與本件判決結論均無影響，爰不一一論述，附此
    敘明。
七、本件係適用簡易程序所為被告敗訴之判決，依民事訴訟法第
    389條第1項第3款規定，應依職權宣告假執行。
八、訴訟費用負擔之依據：民事訴訟法第78條。
中　　華　　民　　國　　111 　年　　12　　月　　14　　日
                  虎尾簡易庭  法  官  廖國勝
以上正本證明與原本無異。
如不服本判決，須於判決送達後20日內向本庭（臺灣雲林地方法
院虎尾簡易庭）提出上訴狀。（須按他造當事人之人數附繕本）
。
中　　華　　民　　國　　111 　年　　12　　月　　14　　日
                              書記官  曾鈺仁